【裁判字號】    97,聲判,184
【裁判日期】    971118
【裁判案由】    聲請交付審判
【裁判全文】
臺灣臺北地方法院刑事裁定             97年度聲判字第184號
聲  請  人
即告 訴 人  甲○○
代  理  人  徐偉律師
            陳志隆律師
被      告  乙○○
上列聲請人因被告違反商標法案件，不服臺灣高等法院檢察署檢
察長於民國九十七年十月三日駁回再議之處分（九十七年度上聲
議字第五０二二號），聲請交付審判，本院裁定如下：
    主  文
聲請駁回。
    理  由
一、按告訴人不服上級法院檢察署檢察長或檢察總長認再議為無
    理由而駁回之處分者，得於接受處分書後十日內委任律師提
    出理由狀，向該管第一審法院聲請交付審判，刑事訴訟法第
    二百五十八條之一第一項定有明文。經查，本件聲請人以被
    告乙○○違反商標法案件，向臺灣臺北地方法院檢察署提出
    告訴，經該署檢察官於民國九十七年七月十日以九十七年度
    調偵字第四四０號為不起訴處分後，聲請人不服，乃聲請再
    議，嗣經臺灣高等法院檢察署檢察長於九十七年十月三日以
    九十七年度上聲議字第五０二二號處分書認再議為無理由而
    駁回再議之聲請後，聲請人隨即於九十七年十月二十三日收
    受該署駁回再議處分書後十日內即九十七年十月三十一日委
    任徐偉律師、陳志隆律師具狀向本院聲請交付審判等情，
    業經本院調閱上開卷宗核閱無訛，而聲請人所提刑事聲請交
    付審判狀並蓋有本院收狀戳日期附卷可稽，揆諸前揭規定所
    示，聲請人向本院提起本件聲請，在程序上即屬適法，合先
    敘明。
二、本件聲請意旨略以：
    (一)關於善意使用之認定時間點，原不起訴處分有明顯適用法
      規錯誤之情狀：
      (1)商標之善意使用之時間點，不論修法前後，應為「申請
        商標註冊日前」，其立法意旨前後一貫，並無爭議：
        按「下列情形，不受他人商標權之效力所拘束：三、
          在他人商標註冊申請日前，善意使用相同或近似之商
          標於同一或類似之商品或服務者。但以原使用之商品
          或服務為限；商標權人並得要求其附加適當之區別標
          示」，現行商標法第三十條第一項第三款定有明文。
          該條文於九十二年五月二十八日修正公佈施行，其立
          法理由以「又『在他人申請商標註冊前』，有指申請
          日或註冊日之疑義，為求明確，爰明定為註冊申請日
          ，並配合修正條文第二條酌為文字修正」等語。
        再觀現行法條文修正前之規定，即按「在他人申請商
          標註冊前，善意使用相同或近似之商標圖樣於同一或
          類似之商品，不受他人商標專用權之效力所拘束，但
          以原使用之商品為限；商標專用權人並得要求其附加
          適當之區別標示」，八十六年五月七日修正公布之商
          標法第二十三條第二項定有明文。惟本條項係於八十
          二年十二月二十二日新增訂，其立法理由以：「按本
          法固採行先申請者註冊主義，惟對於在他人申請註冊
          前已善意使用相同或近似商標圖樣之第三人應使其在
          特定條件下，免受他人商標專用權之干涉，始為公允
          。爰參酌日本商標法第三十二條立法例增訂本項」等
          語可資參酌。
        又參酌日本商標法第三十二條第一項以：「在他人申
          請商標註冊以前，即在日本國內，非以不正當競爭為
          目的，使用與該商標同一或近似商標，於與該申請註
          冊之指定商品或服務於同一或類似之商品上，而在該
          商標註冊之申請時……需要者已廣泛認識該商標為表
          彰其營業之商品或服務時，若繼續使用該商標於該商
          品或服務，就該商品或服務有使用該商標之權利」，
          可資參酌。
        復按「八十二年十二月二十二日修正之商標法第二十
          三條第二項規定：『在他人申請商標註冊前，善意使
          用相同或近似之商標圖樣於同一或類似之商品，不受
          他人商標專用權之效力所拘束，但以原使用之商品為
          限；商標專用權人並得要求其附加適當之區別標示』
          ，立法理由為：『按本法固採行先申請者註冊主義，
          惟對於在他人申請註冊前已善意使用相同或近似商標
          圖樣之第三人應使其在特定條件下，免受他人商標專
          權之干涉，始為公允，爰參酌日本商標法第三十二條
          立法例增訂本項』；再參照日本商標法第三十二條第
          一項：『在他人申請商標註冊以前，即在日本國內，
          非以不正當競爭為目的，使用與該商標同一或近似商
          標，於與該申請註冊之指定商品同一或類似之商品上
          ，而在該商標註冊之申請時……需要者已廣泛認識該
          商標為表彰其營業之商品或服務時，若繼續使用該商
          標於該商品或服務，就該商品或服務有使用該商標之
          權利。承繼該營業者亦同』。就上開善意使用之認定
          時點，學者雖有以商標申請日或商標註冊日之爭議，
          惟參酌立法理由中明揭以日本商標法第三十二條第一
          項為立法例，即知係以商標申請日為判斷基準，此亦
          可由我國嗣後於九十二年修正同一條文（惟變更成為
          第三十條第一項第三款）規定：『在他人商標註冊申
          請日前，善意使用相同或近似之商標於同一或類似之
          商品或服務者』，即針對上開爭議明文修正為商標申
          請日。」等語，臺灣高等法院九十五年度智上易字第
          九號民事判決可資參照。
        實則僅由法條文意觀之，不論係現行條文規定之「註
          冊申請日前」，抑或修正前之「申請商標註冊前」，
          均明確係指商標權人「提出商標申請案之日」，觀其
          立法理由亦可知係指「提出申請日」，而非「註冊核
          准日」，至為明顯。
      (2)臺灣高等法院九十五年度上易字第七一五號刑事判決對
        商標法規定產生曲解，本身已有適用法規錯誤之情狀，
        原處分引用該判決見解，當係違背法令：
        如前所述，九十二年五月二十八日之修法乃係為更加
          敘明法條文意以杜爭議，並非法律見解或規範目的之
          變更，故法院於適用法律之時，除了條文本身應正確
          適用之外，仍應注意立法理由以明其意，不應恣意曲
          解法規之意涵，否則即係違法裁判。
        原不起訴處分所依據之臺灣高等法院九十五年度上易
          字第七一五號刑事判決本身已有明顯適用法規錯誤之
          情狀，雖該判決已經確定而無法再上訴，但該判決並
          非判例，對各級法院均無拘束力，原處分參酌該判決
          之見解，已有未洽。
        惟原駁回再議之處分書竟認為「該條文有關『在他人
          申請商標註冊前』文義，究指『註冊申請日前』或『
          註冊日前』，於適用時確有不同解釋發生」云云，並
          未細部探求法條文意及立法意旨，視原不起訴處分有
          適用法規錯誤之情狀於不顧，實有違背法令之情狀。
        另者，若原處分認為就法律見解有爭議，其當應將該
          案件持至法院加以公斷，並依新公布施行之智慧財產
          案件審理法及相關規定加以審理。
    (二)被告是否有主觀上之知悉，不應以行為當時知悉為必要，
      只要被告於嗣後知悉，而違法狀態持續者，亦應屬之，惟
      原駁回再議之處分對前述情形隻字未提，實有理由不備之
      當然違背法令：
      (1)縱認為被告自稱於九十二年四月間使用「 Catwalk」商
        標時起並不知悉告訴人之商標申請狀況，惟告訴人於九
        十五年中於網路上發現被告大量使用「 Catwalk」為其
        商標後，即分別於同年七月、九月、十月透過律師發函
        告知被告有侵害商標之情事，被告亦回覆其知情並承諾
        於九十五年九月二十二日前將所有侵權商標下架云云，
        斯時，被告當已明知告訴人之商標及其侵權之情事。
      (2)惟直至九十五年九月二十六日，告訴人上網仍見被告以
        「 Catwalk」為名販售其商品，甚至被告於Girl雜誌上
        以「 Catwalk」為名刊登廣告，告訴人遂委由他人於九
        十五年十月十三日於網路上購買商品一件，故被告嗣後
        明知商標侵權且持續侵權之情狀至為明顯，實有理由不
        備之當然違背法令。
    (三)「Catwalk」已為告訴人合法註冊之商標，被告使用「Cat
      World 」為其商標名稱會造成消費者之混淆誤認。惟原駁
      回再議之處分未察，實有違背經驗法則及論理法則之違背
      法令：
      (1)按「商標圖樣是否構成近似，應以具有普通知識經驗之
        購買人，於購買時施以普通所用之注意，有無混同誤認
        之虞判斷之。又『商標之近似與否，應隔離觀察以為判
        定之標準，縱令兩商標對照比較能見其差別，然異地異
        時各別觀察則不易見者，仍不得不謂為近似，故凡商標
        無論在外觀上、名稱上或觀念上，其主要部分近似，有
        足以惹起混同誤認之虞，而其他附屬部分雖不近似，仍
        不得不謂為近似之商標』、『構成商標之圖形文字，總
        括其各部分從隔離的觀察其全體之外觀上，苟易發生混
        同誤認者，固屬近似，若其主要部分於異時異地各別觀
        察，無論在外觀上、名稱上或觀念上有足以引起混同誤
        認之虞時，亦係近似，而其附屬部分之有無顯著差異則
        非所問』、『判斷兩商標是否近似，自應就各商標之主
        要部分隔離觀察，以辨其是否足以引起混同誤認之虞』
        （改制前行政法院二十六年判字第二０號、三十年判字
        第一０號及四十八年判字第八一號判例要旨參照）。故
        判斷兩商標是否近似，應就各商標之主要部分異時異地
        隔離各別觀察，以辨其是否足以引起混同誤認之虞，如
        其主要部分在外觀、讀音或觀念上有一近似者，即為近
        似之商標。至所謂『有致相關消費者混淆誤認之虞者』
        ，係指商標或標章有使相關消費者對其所表彰之商品來
        源或產製主體發生混淆誤信之虞而言」，有臺灣高等法
        院九十四年度上易字第一０六七號判決可資參照。
      (2)又按「（ 5.2.6.1）商標予以消費者的第一印象在於外
        觀，所以當二文字商標之外觀構成近似時，雖然觀念與
        讀音未必近似，仍可認為該二商標為近似。例：『Pchb
        cL』與『 Pentel』、「（5.2.6.3）我國使用之中文多
        係源自萬物形象，故著重於其形意，因此在比對中文商
        標時，應可較側重外觀及觀念之比對。惟若使用之商品
        ／服務係以唱呼為主要行銷方式者，則應提升其讀音比
        對之比重。反之，拼音性之外文如英法德日語等，予消
        費者之印象重在於其讀音，在比對時自應以讀音比對為
        重。但若該外文有特殊設計者，則又應回歸於外觀之比
        對如 （1）之例。再者，外文字詞之商標，若其字義非
        我國一般民眾所普遍熟悉，應著重於文字讀音及外觀之
        比對。若該字詞已為我國一般民眾所普遍熟悉，則可加
        重其觀念比對之比重。」、「（ 5.2.6.4）橫列式中文
        ，意義不明確者，其唱呼雖可能自左至右，也可能自右
        至左，然判斷時仍應儘可能參酌相關因素，例如其並列
        有英文，而為英文之音譯者，則可參酌英文之讀音，以
        確定中文之唱呼方式。再者，應儘可能尊重申請人主張
        之唱呼方式，因為其使用該商標時必然只有一種唱呼方
        式，不可能忽左忽右。是以除非二商標中文之外觀也極
        為近似，例如『味王』與『玉味』，以致後者左右方向
        對調可能與前者構成近似外，不宜僅因左右方向對調後
        讀音近似而逕認定整體商標近似，例如『元鄉』與『香
        圓』。」、「（ 5.2.6.5）拼音性之外文例如英法德日
        語，其起首字母在外觀與讀音上，對於整體字詞給予消
        費者之印象有極重要之影響，判斷近似時應賦予比重較
        重之考量。」、「（ 5.2.6.6）組合或複合字詞之間以
        及與單一字詞之間，觀察時應先探求組合或複合字詞中
        ，是否有主要字詞與形容字詞之分，若有，原則上應以
        主要字詞為比對客體。例：『泰山』與『小泰山』，主
        要字詞均為『泰山』，至於『小』僅屬形容字詞，尚非
        商品／服務消費者辨識的主要依據，可減低其考量之比
        重。又例如『LA VITA』與『 VITA』亦同。市面上常見
        的『大、小、真、正、老、新』以及外文如『pro-、ne
        w-、multi-、the、a、one 』等類字詞均屬此種形容字
        詞。組合或複合字詞中若有部分字詞為商品／服務消費
        者所熟知者，該部分字詞應可認為係主要字詞。惟應注
        意除非係惡意襲用他人商標，否則若字詞經組合或複合
        後，已形成一獨立之字義或構成一標語者，則不宜再將
        其割裂而取其中一二字詞為比對。」審查基準第 5.2.6
        條關於「文字商標判斷近似時之相關原則」著有明文。
      (3)告訴人已將「 Catwalk」為註冊申請並獲准，當應受到
        商標法之保護，自不待言。惟查被告未得告訴人之同意
        ，原本使用與告訴人相同之「 Catwalk」商標，嗣後竟
        將該商標改為「CatWorld」，該二字不論從外觀、讀音
        來看，其起首字母「C」、「W」及其外觀與讀音上，對
        於整體字詞給予消費者之印象有極重要之影響，其相似
        性相當之高，且被告將兩商標交互參雜使用，從事商業
        營利之行為，在異時異地隔離觀察之情況下，均有致相
        關消費者混淆誤認之情狀。然自告訴人提起本案至今，
        已過一年有餘，被告明知其侵害告訴人之商標權，卻仍
        繼續使用該侵害之商標從事營利行為，更有甚者，被告
        某些網路交易活動，更有減損或傷害告訴人所屬商標之
        情狀，告訴人損失甚大，誠難容忍。
      (4)惟原駁回再議之處分未察，竟認為「『CatWorld』與『
        Catwalk 』商標兩者讀音雖近似，惟二者使用之外文字
        詞均屬一般民眾普遍習知之單字所組成，應無使相關消
        費者混淆誤認之虞，難認被告有何違反商標法犯行」云
        云，忽略英文字母文字商標首字母在外觀與讀音上，對
        於整體字詞給予消費者之印象有極重要之影響，及被告
        將兩商標交互使用會對消費者印象造成之影響，且亦忽
        略合法註冊商標應受商標法保護之意旨，其認事用法實
        有違背經驗法則及論理法則之違背法令等語。
三、按犯罪事實應依證據認定之，無證據不得認定犯罪事實；不
    能證明被告犯罪者，應諭知無罪之判決，刑事訴訟法第一百
    五十四條第二項、第三百零一條第一項分別定有明文。告訴
    人之告訴，係以使被告受刑事訴追為目的，是其陳述是否與
    事實相符，仍應調查其他證據以資審認，最高法院五十二年
    台上字第一三００號判例意旨參照。而犯罪事實之認定，應
    憑證據，如未能發現相當證據，或證據不足以證明，自不能
    以推測或擬制之方法，以為裁判基礎；又認定不利於被告之
    事實，須依積極證據，苟積極證據不足為不利於被告事實之
    認定時，即應為有利於被告之認定，更不必有何有利之證據
    （最高法院四十年台上字第八六號、三十年上字第八一六號
    判例意旨參照）。
四、經查：
    (一)刑事訴訟法第二百五十八條之一規定告訴人得向法院聲請
      交付審判，係對於「檢察官不起訴或緩起訴裁量權」制衡
      之一種外部監督機制，法院僅就檢察官所為不起訴或緩起
      訴之處分是否正確加以審查，以防止檢察機關濫權，依此
      立法精神，同法第二百五十八條之三第三項規定法院審查
      聲請交付審判案件時「得為必要之調查」，其調查證據之
      範圍，自應以偵查中曾顯現之證據為限；而同法第二百六
      十條對於不起訴處分已確定或緩起訴處分期滿未經撤銷者
      得再行起訴之規定，其立法理由說明該條所謂不起訴處分
      已確定者，包括「聲請法院交付審判復經駁回者」之情形
      在內，是前述「得為必要之調查」，其調查證據範圍，更
      應以偵查中曾顯現之證據為限，不得就告訴人新提出之證
      據再為調查，亦不得蒐集偵查卷以外之證據（法院辦理刑
      事訴訟案件應行注意事項第一百三十四點參照），否則，
      將與刑事訴訟法第二百六十條之再行起訴規定，混淆不清
      （臺灣高等法院九十一年四月二十五日第一次刑事法律問
      題研究會議決議要旨參照），亦將使法院兼任檢察官而有
      回復「糾問制度」之虞；且法院裁定交付審判，即如同檢
      察官提起公訴使案件進入審判程序，是法院裁定交付審判
      之前提，必須偵查卷內所存證據已符合刑事訴訟法第二百
      五十一條第一項規定「足認被告有犯罪嫌疑」檢察官應提
      起公訴之情形，亦即該案件已經跨越起訴門檻，否則，縱
      或法院對於檢察官所認定之基礎事實有不同判斷，但如該
      案件仍須另行蒐證偵查始能判斷應否交付審判者，因交付
      審判審查制度並無如同再議救濟制度得為發回原檢察官續
      行偵查之設計，法院仍應依同法第二百五十八條之三第二
      項前段規定，以聲請無理由裁定駁回。
    (二)本件聲請人交付審判聲請狀固引據臺灣高等法院九十四年
      度上易字第一０六七號判決要旨內容（見上開聲請狀第五
      、六頁）以資為被告使用「CatWorld」字樣與聲請人合法
      註冊之「 Catwalk」商標，有造成消費者混淆誤認之虞之
      佐證，惟查該判決案由係違反著作權法案件，觀其所載內
      容，概與本件聲請人主張之商標法案件毫無牽涉，是聲請
      人前揭引述，應係誤載，併此敘明。
    (三)聲請人指摘原檢察官不起訴處分書引用臺灣高等法院九十
      五年度上易字第七一五號刑事判決，而該判決認定善意使
      用之時點係自「註冊日」起算，參諸上開說明，已有明顯
      適用法規錯誤之情事等語。惟依聲請人交付審判聲請狀載
      ：「下列情形，不受他人商標權之效力所拘束：三、在他
      人商標註冊申請日前，善意使用相同或近似之商標於同一
      或類似之商品或服務者。但以原使用之商品或服務為限；
      商標權人並得要求其附加適當之區別標示」，現行商標法
      第三十條第一項第三款定有明文。該條文於九十二年五月
      二十八日修正公佈施行，其立法理由以「又『在他人申請
      商標註冊前』，有指申請日或註冊日之疑義，為求明確，
      爰明定為註冊申請日，並配合修正條文第二條酌為文字修
      正」（見上開聲請狀第一、二頁），足證九十二年五月二
      十八日修正前商標法第二十三條第二項有關「在他人申請
      商標註冊前」文義，究指「註冊申請日前」或「註冊日前
      」，於適用時確有不同解釋發生，而被告使用本件商標係
      在九十二年五月二十八日商標法修正公布施行前，則其主
      張善意使用商標，非屬全然無據，洵堪認定。
    (四)聲請人主張被告嗣後知悉已涉商標侵權行為，卻仍然持續
      為之情事甚明云云（見上開聲請狀第四、五頁），然被告
      於接獲聲請人九十五年七月二十六日、同年九月五日律師
      函（見九十六年度他字第三０二八號偵查卷第一一、一三
      頁）後，即函覆說明「 Catwalk」字樣之使用經過，表示
      願意配合處理後續事宜，並願意辦理相關商品下架及全面
      替換原使用商標等程序（見前揭偵查卷第一五頁），且依
      雅虎拍賣網站虛擬商店評價意見表及被告雅虎拍賣網站虛
      擬商店列印資料可知，被告遲至九十五年九月二十五日起
      ，即將虛擬商店及商品使用商標更改為「CatWorld」。再
      按依商標法第六條明定：「本法所稱商標之使用，指為行
      銷之目的，將商標用於商品、服務或其有關之物件，或利
      用平面圖像、數位影音、電子媒體或其他媒介物足以使相
      關消費者認識其為商標。」是商標之使用無非在表彰自己
      之商品並讓消費者藉以標誌區別商品來源、品質與信譽，
      故基於表彰商品之目的將商標用於商品或其包裝或容器之
      上，始為商標法所謂之商標使用，若非表彰自己所生產、
      製造、加工、行銷等之商品，形式上縱有將商標用於商品
      或其包裝等之上，考其目的與方法，僅係用以表示商品有
      關說明、形狀、品質、功用、產地或自己姓名、商號、商
      品名稱等善意使用，乃「非商標使用」或稱為「普通使用
      」，自不受他人商標專用權拘束（臺灣高等法院九十六年
      度上易字第一二二五號刑事判決參照）。本件被告在大陸
      地區淘寶網網站中虛擬商店名稱係使用「CatWorld」一詞
      ，以表彰販售之商品，所用之帳號「obuy_catwalk」，則
      非屬商標用途，而被告之網站家族，係被告自九十三年五
      月十日即予設立，且「Catwalk 的時尚小窩」僅作為網站
      家族名稱，無於告訴人指訴期間內引為商標用途之內容，
      至九十七年二月二十五日虛擬商店列印資料中，僅於注意
      事項一欄中提及「Catwalk 小舖」一次，其他各項商品名
      稱則均無以上開商標字樣表彰之，況「 Catwalk」一詞在
      現今日常生活中用途廣泛，以網站網頁搜尋，綜觀國內外
      亦不乏有以該詞彙作為網路部落格、公司名稱及商業用途
      者，該等公司更早於告訴人申請商標註冊前數年即有用為
      公司名稱、表彰公司服務之情事，顯見被告辯稱其於九十
      一年間看到「 Catwalk」詞彙是與時有關等語，應可採信
      。另聲請人指稱曾委由他人於九十五年十月十三日於網路
      上購買商品一件云云，惟查聲請人所稱之前開商品開立之
      統一發票，係興奇科技股份有限公司（下稱興奇公司）所
      出具（見前揭偵查卷第三三頁），而興奇公司之負責人係
      方國健，被告與方國健究係如何具有犯意聯絡，偵查中並
      無相關事證可供調查，且興奇公司與被告所經營之禾雅服
      飾行間，僅由興奇公司提供網路平台服務，至商品之商標
      、著作等智慧財產權問題，均由被告負責，有九十四年十
      二月二日商品行銷推廣合約書一紙在卷可稽（見前揭偵查
      卷第七二頁），基此，尚難據此認定被告於九十五年十月
      十三日仍有販售聲請人商標商品之情事。
    (五)末按，依「混淆誤認之虞」審查基準規定，（ 5.2.3）判
      斷商標近似，應以商標圖樣整體為觀察。此乃係由於商標
      呈現在商品／服務之消費者眼前的是整體圖樣，而非割裂
      為各部分分別呈現。至於另有所謂「主要部分」觀察，則
      係認為商標雖然係以整體圖樣呈現，然而商品／服務之消
      費者關注或者事後留在其印象中的，可能是其中較為顯著
      的部分，此一顯著的部分即屬主要部分。所以，主要部分
      觀察與整體觀察並非兩相對立，主要部分最終仍是影響商
      標給予商品／服務之消費者的整體印象。是以，判判斷商
      標近似，仍應以整體觀察為依歸。（ 5.2.4）判斷近似另
      一重要原則為異時異地，隔離觀察原則。要注意的是這一
      個原則乃是在提醒審查人員，應注意去設想一般實際購買
      行為態樣，而非要求審查人員須以異時異地，隔離觀察之
      審查方式來審查商標近似問題。所謂一般實際購買行為態
      樣，係指一般消費者都是憑著對商標未必清晰完整的印象
      ，在不同的時間或地點，來作重覆選購的行為，而不是拿
      著商標以併列比對的方式來選購，所以細微部分的差異，
      在消費者的印象中難以發揮區辨的功能，判斷商標是否近
      似時，得無庸納入考量。這樣一個設身處地的思考原則，
      在判斷商標近似時，應注意切實掌握。（ 5.2.5）商標給
      予商品／服務之消費者的印象，可以就商標整體的外觀、
      觀念或讀音等來觀察，因此判斷商標近似，亦得就此三者
      來觀察是否已達到可能混淆的近似程度。特別要再強調，
      外觀、觀念或讀音其中之一的相近，雖可能導致商標整體
      印象的近似，但卻非絕對必然，例如「第一」與「帝衣」
      ，雖然讀音相同，但外觀及觀念截然不同，就二商標之整
      體印象而言，引起商品／服務消費者混淆的可能性極低，
      應認為非屬近似之商標。是以，二商標外觀、觀念或讀音
      其中之一的近似，並非即可推論商標之整體印象即當然近
      似，仍應以其是否達到可能引起商品／服務之消費者混淆
      誤認的程度為判斷近似之依歸。（ 5.2.6）文字商標判斷
      近似時之相關原則：（ 5.2.6.7）在比對文字商標之外觀
      、觀念或讀音時，應特別注意的是要考慮個案之不同，不
      可將機械式的比對，套用於所有案件，例如英文字詞間，
      五個字母有四個字母相同，構成近似的可能性固然較高，
      但仍應視個案而定，例如在「 house」與「horse 」間或
      有其適用，但在「house」與「mouse」間，則顯然不適用
      。查本件被告另於販賣服飾等商品使用之「CatWorld」字
      樣，與聲請人申請註冊之「 Catwalk」商標二者讀音雖近
      似，惟二者使用之外文字詞均屬一般民眾普遍習知之單字
      所組成，且「 Walk」與「World」二字其外觀及觀念截然
      不同，就整體印象言，引起混淆之可能性極低，參諸上揭
      說明，顯無使相關消費者混淆誤認之虞，應可確定。
五、綜上所述，聲請人指訴被告涉嫌違反商標法之犯行，既尚有
    可疑之處，自難徒憑聲請人之指訴即遽為不利被告之認定。
    此外，復查無其他積極證據足認被告有何違反商標法之犯行
    ，揆諸首揭法條及判例意旨，自應認其罪嫌不足。原不起訴
    處分書及駁回再議處分書已就其事證採認之理由詳予說明，
    對照卷內資料並無不合，是原檢察官及臺灣高等法院檢察署
    檢察長分別予以不起訴處分及駁回再議之聲請，即無不當，
    聲請人仍執陳詞，向本院聲請交付審判，為無理由，應予駁
    回。
據上論斷，應依刑事訴訟法第二百五十八條之三第二項前段，裁
定如主文。
中    華    民    國    97    年    11    月    18    日
                  刑事第八庭    審判長法  官  陳德民
                                      法  官  陳芃宇
                                      法  官  詹慶堂
上正本證明與原本無異。
本裁定不得抗告。
                                      書記官  蔡易霖
中    華    民    國    97    年    11    月    19    日


司法院資訊處製作；財團法人民間司法改革基金會備份。
